【裁判字號】    90,訴,530
【裁判日期】    900717
【裁判案由】    毒品危害防制條例
【裁判全文】
臺灣臺北地方法院刑事判決                            九十年度訴字第五三號
    公  訴  人  臺灣臺北地方法院檢察署檢察官
    被      告  甲○○
右列被告因違反毒品危害防制條例案件，經檢察官提起公訴（九十年度毒偵緝字第七
四號），及移送併辦（九十年度毒偵字第六二號、九十年度毒偵字第三六一號、九十
年度毒偵緝字第七三號、九十年度毒偵字第五六三號），本院判決如左：
    主  文
甲○○連續施用第一級毒品，累犯，處有期徒刑拾月，扣案之海洛因壹包（淨重零點
零捌公克）沒收銷燬之；又連續施用第二級毒品，累犯，處有期徒刑捌月。應執行有
期徒刑壹年肆月，扣案之海洛因壹包（淨重零點零捌公克）沒收銷燬之。
    事  實
一、甲○○前於民國八十五間，因違反麻醉藥品管理條例案件，經本院以八十五年度
    易字第二三八八號判決判處有期徒刑六月確定，於八十五年九月二十四日執行完
    畢。嗣於八十七年間又分別因施用第一級毒品海洛因及第二級毒品安非他命案件
    ，經本院以八十七年度訴字第五○二號、八十七年度易字第一七五二號為免刑之
    判決。詎其仍不知悔改，於五年之內，復基於施用第一級毒品海洛因之概括犯意
    ，自八十九年六月六日起至九十年一月七下午十七時往前回溯二十四小時內之某
    日時止，在台北市○○路一七五巷十之四號一樓住處等地，連續多次以將海洛因
    摻入香菸之方式，非法施用第一級毒品海洛因，另基於施用第二級毒品安非他命
    之概括犯意，自八十九年六月六日起至九十年一月七下午十七時往前回溯九十六
    小時內之某日時止，在台北市○○路一七五巷十之四號一樓住處等地，連續多次
    以將安非他命置於其所有之鋁箔紙上燒烤之方式，非法施用第二級毒品安非他命
    （鋁箔紙於施用完畢後均已丟棄而滅失）。嗣先後於（一）八十九年六月六日十
    八時四十分許，為警在台北市○○區○○路、松隆路口當場查獲，並扣得海洛因
    一包（淨重０點０八公克）；（二）八十九年十一月九日為警就停止強制戒治付
    保護管束人強制到場採驗尿液而查獲；（三）九十年一月七日經警於台北市○○
    路一七五巷內查獲，並採驗尿液而查悉上情。隨後經本院以八十九年度毒聲字第
    二七二三號裁定送觀察、勒戒，認有繼續施用毒品之傾向後，再以九十年度毒聲
    字第六一一號裁定令入勒戒處所施以強制戒治中。
二、案經台北市政府警察局信義分局報告台灣台北地方法院檢察署檢察官偵查起訴。
    理  由
一、訊據被告甲○○固不否認自八十九年六月六日起以前揭方式在其台北市○○路住
    處等地非法施用海洛因及安非他命，惟辯稱其自八十九年六月六日起至八十九年
    十一月間止固確有施用海洛因及安非他命，然自八十九年十一月以後即未再施用
    海洛因及安非他命云云。然查，被告施用安非他命一節，被告於八十九年六月六
    日下午六時五十五分、九十年一月七日下午七時經警採尿送請台灣檢驗科技股份
    有限公司以ＥＩＡ酵素免疫分析法及ＧＣ＼ＭＳ氣相層析＼質譜儀法複驗之結果
    ，均呈安非他命類陽性反應，此有台灣檢驗科技股份有限公司八十九年八月二十
    九日、九十年一月二十日之濫用藥物尿液檢驗報告各一紙附卷可憑，而參諸行政
    院衛生署藥物食品檢驗局八十一年二月八日（八一）藥檢壹字００一一五六號函
    內載：「甲基安非他命經口服投與後，約百分之七十於二十四小時內自尿中排出
    ，約百分之九十於九十六小時內自尿中排出，而其成分之檢出，與其投與方式、
    投與量、個人體質、採尿時間與檢測儀器之精密度等諸多因素有關，因此僅憑尿
    液中呈安非他命陽性反應，推算吸食時間距採集時間之長短，最長可能不會超過
    四日」等語，足認被告曾於九十年一月七日下午七時採尿前九十六小時內之某時
    分，確仍有施用第二級毒品安非他命之犯行，是被告所辯其僅施用安非他命至八
    十九年十一月間止，其後即未再施用云云，要屬事後避就之詞，不足採信，事證
    已明。另被告施用海洛因一節，被告於八十九年六月六日下午六時五十五分、八
    十九年十一月九日十二時十五分、九十年一月七日下午七時經警採尿送請台灣檢
    驗科技股份有限公司以ＥＩＡ酵素免疫分析法及ＧＣ＼ＭＳ氣相層析＼質譜儀法
    複驗之結果，均呈鴉片類陽性反應，此有台灣檢驗科技股份有限公司八十九年八
    月二十九日、八十九年十一月二十八日、九十年一月二十日之濫用藥物尿液檢驗
    報告各一紙附卷可憑，且被告所有並供其施用而為警查扣之白色粉末一包（淨重
    ０點０八公克），經送鑑定結果確含海洛因成分，亦有法務部調查局八十九年六
    月二十七日鑑定通知書一紙在卷可稽，復參諸行政院衛生署七十四年十二月二十
    四日衛署藥字第五七一Ｏ九Ｏ號、七十七年三月十四日衛署藥字第七一三五八九
    號函復有關毒品嗎啡代謝及排除資料，均略謂：「嗎啡經注射入人體後，約百分
    之五十以上，於八小時以內自尿中排出，至二十四小時排出約百分之九十，用高
    度精密之檢驗方法，四十八小時後仍有微量可檢出。惟通常健康成人一次注射嗎
    啡十五公絲，而以現行採用醛硫酸試液及鉬酸銨硫酸試液檢驗其尿液時，注射後
    八小時內所排尿液易於檢出；八至二十四小時視其取尿時間及尿量多寡，可能檢
    出，至二十四小時以後所排之尿液，用上述方法已難檢出」、「施打嗎啡於二十
    四小時內均可由其尿液檢出呈陽性反應」等語，及行政院衛生署藥物食品檢驗局
    八十四年三月一日藥檢壹字第八四ＯＯ九五Ｏ號函亦稱：「‧‧‧海洛因經施用
    後，百分之八十之代謝物於二十四小時內自尿中排出，因此採尿檢驗，應於二十
    四小時內進行為宜」等語，足認被告曾於九十年一月七日下午七時採尿前二十四
    小時內之某時分，確仍有施用第一級毒品海洛因之犯行，故被告所辯其僅施用海
    洛因至八十九年十一月間止，其後即未再施用云云，亦屬事後避就之詞，不足採
    信，事證亦明。次查被告曾於八十七年間因施用第一級毒品海洛因及第二級毒品
    安非他命案件，經本院分別依職權裁定送觀察、勒戒，認無繼續施用毒品之傾向
    後，以八十七年度訴字第五○二號、八十七年度易字第一七五二號為免刑之判決
    ，嗣因本件再經本院以八十九年度毒聲字第二七二三號裁定送觀察、勒戒，認有
    繼續施用毒品之傾向後，又以九十年度毒聲字第六一一號裁定令入勒戒處所施以
    強制戒治中，此亦分別有本院八十七年度訴字第五○二號、八十七年度易字第一
    七五二號判決書及台灣高等法院被告全國前案記錄表、台灣高等法院檢察署刑案
    紀錄簡覆表各一件在卷可參，本件事證明確，被告犯行均堪認定，應依法論科。
二、被告前曾因施用毒品案件經觀察、勒戒無繼續施用毒品之傾向，經本院為免刑之
    判決，其未滿五年，再犯本件連續施用第一級毒品海洛因及第二級毒品安非他命
    之犯行，核其所為係犯毒品危害防制條例第十條第一項施用第一級毒品罪及同條
    例第二項施用第二級毒品罪，其非法持有第一級毒品海洛因、第二級毒品安非他
    命之低度行為，應分別為非法施用之高度行為所吸收，不另論罪。其先後分別多
    次施用第一級毒品海洛因、第二級毒品安非他命之犯行，時間緊接，犯罪構成要
    件相同，顯係基於概括犯意所為，應依連續犯之規定論以一罪，並加重其刑。又
    被告所犯上開二罪，犯意各別，犯罪構成要件不同，應分論併罰。末查，被告於
    八十五間，因違反麻醉藥品管理條例案件，經本院以八十五年度易字第二三八八
    號判決有期徒刑六月確定，於八十六年一月五日執行完畢，有台灣高等法院檢察
    署刑案紀錄簡覆表可佐，其於五年內再犯本件最重本刑為有期徒刑以上之罪，為
    累犯，應依刑法第四十七條規定遞加重其刑。爰審酌被告前已曾因施用第一級毒
    品海洛因、第二級毒品安非他命之情節而經觀察、勒戒執行完畢，並為免刑之判
    決，猶不知悔改，縱於為警查獲後仍再繼續施用而復犯本件各罪，顯見其並無確
    切戒斷毒品之決心，及其犯罪手段、危害、事後坦承犯行等一切情狀，各量處如
    主文所示之刑，及定其應執行之刑。扣案之海洛因一包（淨重０點０八公克），
    係屬第一級毒品，不問屬於犯人與否，應依毒品危害防制條例第十八條第一項前
    段之規定宣告沒收並銷燬之。
三、公訴人移送併辦部分（九十年度毒偵字第三六一號、九十年度毒偵緝字第七三號
    、九十年度毒偵字第五六三號）即被告自八十九年六月六日以後連續施用第一級
    毒品與第二級毒品之犯行，雖未據起訴，然此部分與已起訴並經本院認定為有罪
    之部分，有連續犯之裁判上一罪關係，基於審判不可分之原則，本院自得併予審
    理，併此敘明。
四、另公訴人移送併辦之九十年度毒偵字第六二號被告施用毒品案，併辦意旨略以：
    被告基於施用第一級毒品及第二級毒品之概括犯意，在台北市○○路一七五巷十
    之四號一樓住處連續施用第一級毒品及第二級毒品，故認其於八十九年十二月十
    九日在台北市○○路○段四八四號三樓三一三號房施用第二級毒品而為警查獲，
    亦與本件有連續犯之裁判上一罪關係而移送併辦，公訴人認被告涉有前揭罪嫌無
    非以當場扣有安非他命一包（毛重０點四公克、淨重０點二公克）為據。然查，
    訊據被告堅詞否認扣案之安非他命為其所有，辯稱係該處承租人王舜耕所有；又
    證人黃智偉於警訊中亦為相同之證述（偵查卷第九頁）；次查，被告於當天採尿
    送驗之結果均呈安非他命陰性反應、嗎啡陰性反應，有台北市立療養院九十年二
    月二日煙毒尿液檢驗報告書在卷可憑，是被告所辯應堪採信，本院復查無其他積
    極證據足證被告涉有併辦意旨所指訴之犯行，是與本案前揭有罪部分既無裁判上
    一罪之關係，非起訴效力所及，本院無從併予審酌，應退由檢察官另行偵辦，爰
    附此敘明。
據上論斷，應依刑事訴訟法第二百九十九條第一項前段，毒品危害防制條例第十條第
一項、第二項、第十八條第一項前段，刑法第十一條前段、第五十六條、第五十一條
第五款、第四十七條，判決如主文。
本案經檢察官陳錫柱到庭執行職務。
中      華      民      國      九十      年    七      月      十七    日
                                    臺灣臺北地方法院刑事第三庭
                                        審判長法  官  徐  世  禎
                                              法  官  葉  建  廷
                                              法  官  黎  惠  萍
右正本證明與原本無異
如不服本判決應於送達後十日內向本院提出上訴狀。
                                              書記官  賈  繼  藩
中      華      民      國      九十      年    七      月      十七    日
附錄論罪科刑法條：
毒品危害防制條例第十條
施用第一級毒品者，處六月以上五年以下有期徒刑。
施用第二級毒品者，處三年以下有期徒刑。


司法院資訊處製作；財團法人民間司法改革基金會備份。
